# 谁有最新的全部独立审计准则电子版么？

提问人：蓝调的胖头鱼 时间：2012-02-03 19:28:17
谁有最新的全部独立审计准则电子版么？网上怎么找不到啊，零零乱乱的

回答人：chenyiwei
本版面的高亮帖子里有准则指南的电子版，准确度还是比较高的。准则的正文可以到视野法规库查阅。